# 买一赠一

提问人：Ryan_q 时间：2023-02-02 08:25:
@chenyiwei，陈版主，我们在日常生活中双十一时，经常有活动，
例如购买爱奇艺一年会员再免费赠送一年，非活动日均为一年出售，
基于上述事实，及买一赠一活动是否需要列表至其他非流动负债？
望陈版主指导！

回答人：chenyiwei
此时涉及服务期限的延长，即此时预收的款项距离后续结转收入的时间很可能超过一年，此时应将预计在资产负债表日后超过一年才会结转收入的部分列报为其他非流动负债。